Minutes et répertoires du notaire Pierre I PICHON, 14 janvier 1465 - 14 avril 1493 (étude XIX)
Archives nationales
- Minutes de Pierre I PICHON, 14 janvier 1465 - 14 avril 1493; MC/ET/XIX/1
  - Minutes. 1465, 14 janvier - 1493, 14 avril, 14 janvier 1465 - 14 avril 1493; MC/ET/XIX/1
    - Accord pour fin de procès passé entre Jean Delaulmosne, prêtre, curé d'Ambleville, et noble Nicolas d'Orgemont, écuyer, seigneur de Margicourt, à propos d'une masure et d'un jardin à Arronville, que le curé avait donnés à bail alors qu'ils dépendaient du seigneur de Margicourt., 18 mai 1486; M
      Minutier central des notaires de Paris, Minutes du XVe siècle de l'étude XIX, inventaire analytique [5232 actes], par Claire Béchu, Florence Greffe et Isabelle Pebay, Paris, Archives nationales, 1993, p. 42 notice n° 249 (instrument de recherche imprimé dématérialisé dont la version intégrale est accessible en ligne par la rubrique 'Autres instruments de recherche', voir contexte dans le Plan d’orientation général - Notaires de Paris, guides thématiques du Minutier).
    - Transport par Jean Rune, laboureur à Gagny, et sa femme à Audriet Pesnon et Regnault Gaudin, laboureurs à Montreuil, de 12 s.p. de rente, moyennant 12 l.t., 21 mai 1486; MC/ET/XIX/1
      Minutier central des notaires de Paris, Minutes du XVe siècle de l'étude XIX, inventaire analytique [5232 actes], par Claire Béchu, Florence Greffe et Isabelle Pebay, Paris, Archives nationales, 1993, p. 42 notice n° 250 (instrument de recherche imprimé dématérialisé dont la version intégrale est accessible en ligne par la rubrique 'Autres instruments de recherche', voir contexte dans le Plan d’orientation général - Notaires de Paris, guides thématiques du Minutier).
    - Bail pour un an par François Chambon, concierge de l'hôtel de Conflans au pont de Charenton, à Guillaume de Maleure, hôtelier et bourgeois de Paris, de l'hôtel et de ses appartenances, moyennant 12 l.t. de loyer., 30 mai 1486; MC/ET/XIX/1
      Au dos de l'acte du 4 avril 1486, notice n° 213 de l'instrument de recherche imprimé.
      Minutier central des notaires de Paris, Minutes du XVe siècle de l'étude XIX, inventaire analytique [5232 actes], par Claire Béchu, Florence Greffe et Isabelle Pebay, Paris, Archives nationales, 1993, p. 42 notice n° 251 (instrument de recherche imprimé dématérialisé dont la version intégrale est accessible en ligne par la rubrique 'Autres instruments de recherche', voir contexte dans le Plan d’orientation général - Notaires de Paris, guides thématiques du Minutier).
    - Prise à bail par Jean Ryme, natif d'Orléans et demeurant à présent à Gagny, de la métairie de Bry, de quatre-vingts arpents de terre et de six arpents de pré à Bry et Noisy appartenant à noble Jean Gaudète; le loyer annuel de cette ferme consiste en trois muids et demi de grain, un minot de pois, un minot de fèves, un pourceau, douze poules, deux douzaines de fromages, trente livres de beurre et six journées de charretées., 31 mai 1486; MC/ET/XIX/1
      Minutier central des notaires de Paris, Minutes du XVe siècle de l'étude XIX, inventaire analytique [5232 actes], par Claire Béchu, Florence Greffe et Isabelle Pebay, Paris, Archives nationales, 1993, p. 42 notice n° 252 (instrument de recherche imprimé dématérialisé dont la version intégrale est accessible en ligne par la rubrique 'Autres instruments de recherche', voir contexte dans le Plan d’orientation général - Notaires de Paris, guides thématiques du Minutier).
    - Prise à bail par Jean Gamelle, procureur général au Châtelet, seigneur de Villemigeon, du fief de la Tresche, dépendant de la chapelle Notre-Dame et Saint-Denis fondée en l'église Saint-Yves à Paris, à charge de payer 24 s.t. de rente à Jean Levieulx, prêtre, bachelier en décret et chapelain de cette chapelle, et à ses successeurs., 31 mai 1486; MC/ET/XIX/1
      Minutier central des notaires de Paris, Minutes du XVe siècle de l'étude XIX, inventaire analytique [5232 actes], par Claire Béchu, Florence Greffe et Isabelle Pebay, Paris, Archives nationales, 1993, p. 42 notice n° 253 (instrument de recherche imprimé dématérialisé dont la version intégrale est accessible en ligne par la rubrique 'Autres instruments de recherche', voir contexte dans le Plan d’orientation général - Notaires de Paris, guides thématiques du Minutier).
    - Quittance donnée par Martin Toustain, maréchal-ferrant, à Michel Gaultier, son beau-père, pour les 50 l.t. et les vêtements promis dans son contrat de mariage., 4 juin 1486; MC/ET/XIX/1
      A la suite de l'acte du 16 avril 1486, notice n° 223 de l'instrument de recherche imprimé.
      Minutier central des notaires de Paris, Minutes du XVe siècle de l'étude XIX, inventaire analytique [5232 actes], par Claire Béchu, Florence Greffe et Isabelle Pebay, Paris, Archives nationales, 1993, p. 42 notice n° 255 (instrument de recherche imprimé dématérialisé dont la version intégrale est accessible en ligne par la rubrique 'Autres instruments de recherche', voir contexte dans le Plan d’orientation général - Notaires de Paris, guides thématiques du Minutier).
    - Constitution par Jean Moireau, laboureur à Paris, grand-rue Saint-Antoine, de 6 l.p. de rente, au profit de la confrérie des tonneliers fondée à Paris, en la chapelle Saint-Bon, sous l'invocation de saint Jean-Baptiste et saint Nicolas, moyennant 90 l.t., 20 juin 1486; MC/ET/XIX/1
      Minutier central des notaires de Paris, Minutes du XVe siècle de l'étude XIX, inventaire analytique [5232 actes], par Claire Béchu, Florence Greffe et Isabelle Pebay, Paris, Archives nationales, 1993, p. 42 notice n° 256 (instrument de recherche imprimé dématérialisé dont la version intégrale est accessible en ligne par la rubrique 'Autres instruments de recherche', voir contexte dans le Plan d’orientation général - Notaires de Paris, guides thématiques du Minutier).
    - Bail par Regnault Legenal, procureur au Châtelet, à Jean Duval, laboureur à Paris, rue Saint-Denis, d'un demi-arpent de vigne à la Chapelle, moyennant 16 s.p. de rente., 25 juin 1486; MC/ET/XIX/1
      Minutier central des notaires de Paris, Minutes du XVe siècle de l'étude XIX, inventaire analytique [5232 actes], par Claire Béchu, Florence Greffe et Isabelle Pebay, Paris, Archives nationales, 1993, p. 42 notice n° 257 (instrument de recherche imprimé dématérialisé dont la version intégrale est accessible en ligne par la rubrique 'Autres instruments de recherche', voir contexte dans le Plan d’orientation général - Notaires de Paris, guides thématiques du Minutier).
    - Contrat de mariage entre Jean Ytier, marchand menuisier à Paris, et Drouette, fille de Jean Dubuz, maréchal-ferrant à Paris, décédé., 25 juin 1486; MC/ET/XIX/1
      Minutier central des notaires de Paris, Minutes du XVe siècle de l'étude XIX, inventaire analytique [5232 actes], par Claire Béchu, Florence Greffe et Isabelle Pebay, Paris, Archives nationales, 1993, p. 43 notice n° 261 (instrument de recherche imprimé dématérialisé dont la version intégrale est accessible en ligne par la rubrique 'Autres instruments de recherche', voir contexte dans le Plan d’orientation général - Notaires de Paris, guides thématiques du Minutier).
    - Procuration donnée par Jean Tanyn, portier ordinaire du roi, sergent et garde de la forêt du Bois-Petit en la vicomté d'Évreux, à Jean Charron, écuyer d'écurie du roi, pour percevoir tous les revenus de son office de sergent., 25 juin 1486; MC/ET/XIX/1
      Minutier central des notaires de Paris, Minutes du XVe siècle de l'étude XIX, inventaire analytique [5232 actes], par Claire Béchu, Florence Greffe et Isabelle Pebay, Paris, Archives nationales, 1993, p. 43 notice n° 260 (instrument de recherche imprimé dématérialisé dont la version intégrale est accessible en ligne par la rubrique 'Autres instruments de recherche', voir contexte dans le Plan d’orientation général - Notaires de Paris, guides thématiques du Minutier).
    - Attestation par Jean Maillard, huissier, sergent des requêtes de l'Hôtel du roi, selon laquelle il a exécuté les lettres de mandement données par les maîtres des requêtes, qui lui ont été remises par Pierre Gombault, procureur de Pierre de Villiers., 25 juin 1486; MC/ET/XIX/1; Cancellé
      Minutier central des notaires de Paris, Minutes du XVe siècle de l'étude XIX, inventaire analytique [5232 actes], par Claire Béchu, Florence Greffe et Isabelle Pebay, Paris, Archives nationales, 1993, p. 43 notice n° 259 (instrument de recherche imprimé dématérialisé dont la version intégrale est accessible en ligne par la rubrique 'Autres instruments de recherche', voir contexte dans le Plan d’orientation général - Notaires de Paris, guides thématiques du Minutier).
    - Procuration donnée par noble Antoine de Kernazret, écuyer, seigneur de Brazeux et procureur des seigneuries de Chilly et Longjumeau pour Jean d'Armagnac, duc de Nemours, à Charles d'Orgemont et Mathurin Babin, pour recouvrer tous les revenus des terres de Chilly et de Longjumeau., 25 juin 1486; MC/ET/XIX/1
      Au dos de l'acte du 21 mars 1486 (n.st.), notice n° 205 de l'instrument de recherche imprimé.
      Minutier central des notaires de Paris, Minutes du XVe siècle de l'étude XIX, inventaire analytique [5232 actes], par Claire Béchu, Florence Greffe et Isabelle Pebay, Paris, Archives nationales, 1993, p. 43 notice n° 258 (instrument de recherche imprimé dématérialisé dont la version intégrale est accessible en ligne par la rubrique 'Autres instruments de recherche', voir contexte dans le Plan d’orientation général - Notaires de Paris, guides thématiques du Minutier).
    - Attestation par Jean de Tiry, marchand et bourgeois de Charlieu, selon laquelle il a effectivement porté au juge de sa ville une lettre qui lui avait été confiée à Paris par Jean Forton, prêtre, solliciteur d'Antoine Forjat, laboureur demeurant à Tancon près de Charlieu, au sujet d'un procès., 27 juin 1486; MC/ET/XIX/1; Cancellé
      Au dos de l'acte du 25 juin 1486, notice n° 257 de l'instrument de recherche imprimé.
      Minutier central des notaires de Paris, Minutes du XVe siècle de l'étude XIX, inventaire analytique [5232 actes], par Claire Béchu, Florence Greffe et Isabelle Pebay, Paris, Archives nationales, 1993, p. 43 notice n° 262 (instrument de recherche imprimé dématérialisé dont la version intégrale est accessible en ligne par la rubrique 'Autres instruments de recherche', voir contexte dans le Plan d’orientation général - Notaires de Paris, guides thématiques du Minutier).
    - Vente par Thomas Gorault, laboureur de vigne à Charenton, et sa femme, à Jean Bourdin le jeune, laboureur à Champigny, d'un demi-arpent de vigne en ce lieu, moyennant 16 l.t., 28 juin 1486; MC/ET/XIX/1
      Au bas de l'acte du 25 juin 1486, notice n° 260 de l'instrument de recherche imprimé.
      Minutier central des notaires de Paris, Minutes du XVe siècle de l'étude XIX, inventaire analytique [5232 actes], par Claire Béchu, Florence Greffe et Isabelle Pebay, Paris, Archives nationales, 1993, p. 43 notice n° 263 (instrument de recherche imprimé dématérialisé dont la version intégrale est accessible en ligne par la rubrique 'Autres instruments de recherche', voir contexte dans le Plan d’orientation général - Notaires de Paris, guides thématiques du Minutier).
    - Échange entre Robin Langloys, sommelier de la paneterie du roi et seigneur de la Basse-Jurtonnière, et Geoffroy Mouchet, canonnier du roi et seigneur de la Haute-Jurtonnière, de trois muids de froment de rente contre quatre arpents de terre en la paroisse de Meusnes., 28 juin 1486; MC/ET/XIX/1
      Minutier central des notaires de Paris, Minutes du XVe siècle de l'étude XIX, inventaire analytique [5232 actes], par Claire Béchu, Florence Greffe et Isabelle Pebay, Paris, Archives nationales, 1993, p. 43 notice n° 264 (instrument de recherche imprimé dématérialisé dont la version intégrale est accessible en ligne par la rubrique 'Autres instruments de recherche', voir contexte dans le Plan d’orientation général - Notaires de Paris, guides thématiques du Minutier).
    - Vente par noble Étienne de Vest, chevalier, seigneur de Savigny-sur-Orge, chambellan du roi et bailli de Meaux, à Jean Briçonnet, receveur général des finances du roi, d'une maison à Tours, moyennant 400 l.t., 29 juin 1486; MC/ET/XIX/1
      Minutier central des notaires de Paris, Minutes du XVe siècle de l'étude XIX, inventaire analytique [5232 actes], par Claire Béchu, Florence Greffe et Isabelle Pebay, Paris, Archives nationales, 1993, p. 43 notice n° 265 (instrument de recherche imprimé dématérialisé dont la version intégrale est accessible en ligne par la rubrique 'Autres instruments de recherche', voir contexte dans le Plan d’orientation général - Notaires de Paris, guides thématiques du Minutier).
    - Bail pour neuf ans par Pierre Chenart, tisserand en linge à Paris, à Henri Doua [...], laboureur à Villeneuve-Saint-Georges, d'une maison en ce lieu, moyennant douze setiers de grain de loyer annuel., 29 juin 1486; MC/ET/XIX/1; Déchiré dans sa partie droite
      Minutier central des notaires de Paris, Minutes du XVe siècle de l'étude XIX, inventaire analytique [5232 actes], par Claire Béchu, Florence Greffe et Isabelle Pebay, Paris, Archives nationales, 1993, p. 43 notice n° 267 (instrument de recherche imprimé dématérialisé dont la version intégrale est accessible en ligne par la rubrique 'Autres instruments de recherche', voir contexte dans le Plan d’orientation général - Notaires de Paris, guides thématiques du Minutier).
    - Bail pour trois ans par Jean Aspery, docteur en théologie, grand-maître du collège de Cornouailles à Paris, et Olivier de La Belleroche, prêtre, procureur et chapelain de ce collège, à noble Nicolas de Pardieu, écuyer, bâtard d'Assigny, de la seigneurie de Fresnes en Normandie, moyennant 52 l.t. par an., 29 juin 1486; MC/ET/XIX/1
      Minutier central des notaires de Paris, Minutes du XVe siècle de l'étude XIX, inventaire analytique [5232 actes], par Claire Béchu, Florence Greffe et Isabelle Pebay, Paris, Archives nationales, 1993, p. 43 notice n° 266 (instrument de recherche imprimé dématérialisé dont la version intégrale est accessible en ligne par la rubrique 'Autres instruments de recherche', voir contexte dans le Plan d’orientation général - Notaires de Paris, guides thématiques du Minutier).
    - Vente par Robert d'Autun, marchand bonnetier à Paris, et Jeanne Leséneschal, sa femme, à Jacques Dupont, marchand et bourgeois de Paris, des biens provenant des successions de Guillaume Leséneschal, marchand drapier-chaussetier à Paris, de sa femme et de sa fille, moyennant 336 l. 10 s.t., 1er juillet 1486 - 8 juillet 1486; MC/ET/XIX/1
      A la suite: 1486, 8 juillet. Transport par Guillaume Leséneschal fils, marchand drapier à Paris, aux époux d'Autun, de ses droits sur l'héritage de ses parents pour leur rembourser ses dettes.
      Minutier central des notaires de Paris, Minutes du XVe siècle de l'étude XIX, inventaire analytique [5232 actes], par Claire Béchu, Florence Greffe et Isabelle Pebay, Paris, Archives nationales, 1993, p. 44 notice n° 268 (instrument de recherche imprimé dématérialisé dont la version intégrale est accessible en ligne par la rubrique 'Autres instruments de recherche', voir contexte dans le Plan d’orientation général - Notaires de Paris, guides thématiques du Minutier).
    - Transport par Gillet Lapye, laboureur à Fontenay, Jean Rougemaille, laboureur à Noisy-le-Grand, tuteurs des enfants de Thibault Rougemaille et de Jeanne, sa femme, décédés, et par Louis Ducarrefour, laboureur à Plaisance, et Philippot Lapye, demeurant à Fontenay, tuteurs des enfants de Colin Lefèvre, laboureur à Beauté, et de Jeanne, à Nicolas Lapye, laboureur à Fontenay, d'une maison et de terres en ce lieu, les charges pesant sur ces biens étant trop lourdes., 1er juillet 1486; MC/ET/XIX/1
      Minutier central des notaires de Paris, Minutes du XVe siècle de l'étude XIX, inventaire analytique [5232 actes], par Claire Béchu, Florence Greffe et Isabelle Pebay, Paris, Archives nationales, 1993, p. 44 notice n° 269 (instrument de recherche imprimé dématérialisé dont la version intégrale est accessible en ligne par la rubrique 'Autres instruments de recherche', voir contexte dans le Plan d’orientation général - Notaires de Paris, guides thématiques du Minutier).
    - Vente par Jean Bregier l'aîné, charretier d'Anne de Beaujeu, à Huguet Bregier, son frère, marchand à Charroux-sur-Arnon, d'un journau de vigne en ce lieu, moyennant 60 l.t., 3 juillet 1486; MC/ET/XIX/1
      Minutier central des notaires de Paris, Minutes du XVe siècle de l'étude XIX, inventaire analytique [5232 actes], par Claire Béchu, Florence Greffe et Isabelle Pebay, Paris, Archives nationales, 1993, p. 44 notice n° 270 (instrument de recherche imprimé dématérialisé dont la version intégrale est accessible en ligne par la rubrique 'Autres instruments de recherche', voir contexte dans le Plan d’orientation général - Notaires de Paris, guides thématiques du Minutier).
    - Quittance donnée par Jacques Dupont, marchand et bourgeois de Paris, tuteur de Charles Leséneschal, à Robert d'Autun, marchand bonnetier et bourgeois de Paris, et à Jeanne Leséneschal, sa femme, soeur de Charles, pour la somme de 225 l.t., qui lui était due sur la succession de leurs parents., 3 juillet 1486; MC/ET/XIX/1
      Minutier central des notaires de Paris, Minutes du XVe siècle de l'étude XIX, inventaire analytique [5232 actes], par Claire Béchu, Florence Greffe et Isabelle Pebay, Paris, Archives nationales, 1993, p. 44 notice n° 272 (instrument de recherche imprimé dématérialisé dont la version intégrale est accessible en ligne par la rubrique 'Autres instruments de recherche', voir contexte dans le Plan d’orientation général - Notaires de Paris, guides thématiques du Minutier).
    - Procuration donnée par Macé Nicolas, charretier du roi, à Pierre Delacroix, Jean Noël et Jean Babou pour le représenter en justice., 3 juillet 1486; MC/ET/XIX/1
      Minutier central des notaires de Paris, Minutes du XVe siècle de l'étude XIX, inventaire analytique [5232 actes], par Claire Béchu, Florence Greffe et Isabelle Pebay, Paris, Archives nationales, 1993, p. 44 notice n° 271 (instrument de recherche imprimé dématérialisé dont la version intégrale est accessible en ligne par la rubrique 'Autres instruments de recherche', voir contexte dans le Plan d’orientation général - Notaires de Paris, guides thématiques du Minutier).
    - Transport par Simon Lemercier, vendeur de vin à Paris, et sa femme, à Guillaume de Soisy, écuyer, Jean de Gency, écuyer, et Jeanne Lamarguanne, sa femme, de 40 s.p. de rente, moyennant 30 l.t., 4 juillet 1486; MC/ET/XIX/1
      Minutier central des notaires de Paris, Minutes du XVe siècle de l'étude XIX, inventaire analytique [5232 actes], par Claire Béchu, Florence Greffe et Isabelle Pebay, Paris, Archives nationales, 1993, p. 44 notice n° 273 (instrument de recherche imprimé dématérialisé dont la version intégrale est accessible en ligne par la rubrique 'Autres instruments de recherche', voir contexte dans le Plan d’orientation général - Notaires de Paris, guides thématiques du Minutier).
    - Accord pour fin de procès passé entre [...] de Sarceaux et Pierre Des Vergiers, bourgeois de Paris, au sujet d'une maison à Paris, rue de la Calandre, à l'enseigne du Cygne., 4 juillet 1486; MC/ET/XIX/1; Détérioré par l'humidité
      Minutier central des notaires de Paris, Minutes du XVe siècle de l'étude XIX, inventaire analytique [5232 actes], par Claire Béchu, Florence Greffe et Isabelle Pebay, Paris, Archives nationales, 1993, p. 44 notice n° 274 (instrument de recherche imprimé dématérialisé dont la version intégrale est accessible en ligne par la rubrique 'Autres instruments de recherche', voir contexte dans le Plan d’orientation général - Notaires de Paris, guides thématiques du Minutier).
    - Vente par Jean Fromont, laboureur à Cossigny, à Jacques Dupont, marchand et bourgeois de Paris, de cinq arpents de terre à Yerres, moyennant 24 l.t., 5 juillet 1486; MC/ET/XIX/1
      Minutier central des notaires de Paris, Minutes du XVe siècle de l'étude XIX, inventaire analytique [5232 actes], par Claire Béchu, Florence Greffe et Isabelle Pebay, Paris, Archives nationales, 1993, p. 44 notice n° 276 (instrument de recherche imprimé dématérialisé dont la version intégrale est accessible en ligne par la rubrique 'Autres instruments de recherche', voir contexte dans le Plan d’orientation général - Notaires de Paris, guides thématiques du Minutier).
    - Transport par le couvent des Célestins de Paris à Jeanne de Malestroit, veuve de Tanguy Du Chastel, de tous ses droits sur 300 l.t. de rente et sur la seigneurie de Cambon., 7 juillet 1486; MC/ET/XIX/1
      Minutier central des notaires de Paris, Minutes du XVe siècle de l'étude XIX, inventaire analytique [5232 actes], par Claire Béchu, Florence Greffe et Isabelle Pebay, Paris, Archives nationales, 1993, p. 44 notice n° 277 (instrument de recherche imprimé dématérialisé dont la version intégrale est accessible en ligne par la rubrique 'Autres instruments de recherche', voir contexte dans le Plan d’orientation général - Notaires de Paris, guides thématiques du Minutier).
    - Contrat de mariage entre Guy Gaulart, procureur au Châtelet, et Jeanne Bezon, fille de Pierre, procureur au Châtelet, et de Denise Chasteau., 7 juillet 1486; MC/ET/XIX/1
      Minutier central des notaires de Paris, Minutes du XVe siècle de l'étude XIX, inventaire analytique [5232 actes], par Claire Béchu, Florence Greffe et Isabelle Pebay, Paris, Archives nationales, 1993, p. 45 notice n° 278 (instrument de recherche imprimé dématérialisé dont la version intégrale est accessible en ligne par la rubrique 'Autres instruments de recherche', voir contexte dans le Plan d’orientation général - Notaires de Paris, guides thématiques du Minutier).
    - Procès-verbal de l'entrevue entre noble Michel Gaillart, chevalier, général des finances, et Jean Turgis, marchand et bourgeois de Paris, au sujet de la ferme, prise par ce dernier, de l'imposition foraine de 12 d., qui ne lui rapporte plus à cause des guerres., 11 juillet 1486; MC/ET/XIX/1
      Minutier central des notaires de Paris, Minutes du XVe siècle de l'étude XIX, inventaire analytique [5232 actes], par Claire Béchu, Florence Greffe et Isabelle Pebay, Paris, Archives nationales, 1993, p. 45 notice n° 279 (instrument de recherche imprimé dématérialisé dont la version intégrale est accessible en ligne par la rubrique 'Autres instruments de recherche', voir contexte dans le Plan d’orientation général - Notaires de Paris, guides thématiques du Minutier).
    - Achat par noble Gilbert de Chabannes de la seigneurie de Clavières en Auvergne, appartenant à nobles Bertrand, comte d'Auvergne et de Lauragais, et Jean de Boulogne, son fils, moyennant 6.000 l.t., 18 juillet 1486; MC/ET/XIX/1
      Minutier central des notaires de Paris, Minutes du XVe siècle de l'étude XIX, inventaire analytique [5232 actes], par Claire Béchu, Florence Greffe et Isabelle Pebay, Paris, Archives nationales, 1993, p. 45 notice n° 280 (instrument de recherche imprimé dématérialisé dont la version intégrale est accessible en ligne par la rubrique 'Autres instruments de recherche', voir contexte dans le Plan d’orientation général - Notaires de Paris, guides thématiques du Minutier).
    - Bail pour deux ans par Jacquette, veuve de Pierre Gondouyn, tonnelier à Paris, à Simon Gondouyn, tonnelier à Paris, d'une maison rue des Juifs, moyennant 36 s.p. de loyer annuel., 18 juillet 1486; MC/ET/XIX/1